---
title: "af_outsource"
author: "muqiitsaputra"
date: "4/8/2020"
output: word_document
---
# WELCOME TO MY LIFE #
# ATURAN PENGGUNAAN:
# GANTI DATA CONTOH DENGAN DATAMU DULU YA SAYANG!! (Untuk Data Excel/Csv)
# RUN TIAP CHUNK DENGAN MENEKAN CTRL+SHIFT+ENTER
# INSTALL PACKAGES: MVN, REdaS, psych
---
```{r setup, include=FALSE}
knitr::opts_chunk$set(echo = FALSE)
```

# 1) Input Data
# Data Contoh: National Track (R. Johnson Ed. 5)
```{r input}
library(foreign)
nationaltrack <- read.csv("national-track.csv")
mydata <- nationaltrack[,-1]
```

# 2) Pengecekan asumsi normal multivariate
```{r mvn test}
library(MVN)
mvn(mydata)
```

# 3) Pengecekan asumsi interdependensi variabel
```{r asumsi}
library(REdaS)
bs <- bart_spher(mydata)
sig <- .05 # Ubah nilai alpha disini yaa
bs
if(bs$p.value < sig){
  cat("Karena", bs$p.value, "<", sig, "maka tolak H0\nKesimpulan: Terdapat korelasi yang signifikan antar variabel (Hint: Lanjut Analisis Faktor)\n")
}else{
  cat("Karena", bs$p.value, ">", sig,"maka gagal tolak H0\nKesimpulan: Tidak terdapat korelasi yang signifikan antar variabel\n")
}
cat("--------------------------------------------------------------------------")
kmo <- KMOS(mydata)
kmo
if(kmo$KMO < .5){
  cat("Karena nilai KMO sangat kecil (< 0.5), artinya variabel yang digunakan belum sesuai dilakukan analisis faktor")
}
```

# 4) Menentukan jumlah faktor
```{r nFaktor}
library(nFactors)
R <- cor(mydata)
ev <- eigen(R)$values
ap <- parallel(subject = 55, var = 8, rep=100, cent = .05)
nfaktor <- nScree(ev$values, ap$eigen$qevpea)
plotnScree(nfaktor)
```

# 5) Analisis Faktor
```{r}
af1 <- factanal(factors = 3, covmat = R)
af1
cat("\n--------------------------------------------------------------------------")
cat("\nJika nilai loadings gak keluar:\n")
round(af1$loadings[,1:af1$factors], digits = 4)
```
# KALAU PENGEN OUTPUT LEBIH LENGKAP PAKAI INI YA, TAPI METODE ESTIMASI BEDA !
```{r}
library(psych)
library(GPArotation)
af <- fa(R, nfactors = 3, rotate = "varimax", fm = "pa")
af
```
