---
title: "repeated measure"
author: "muqiitsaputra"
date: "2/21/2020"
output: word_document
---

```{r setup, include=FALSE}
knitr::opts_chunk$set(echo = TRUE)
```
Langkah penggunaan syntax:
1) Masukkan data untuk masing-masing treatment/populasi ke dalam suatu matrix (input satu per satu variabel diselesaikan untuk treatment/populasi pertama, jangan zigzag)

2) Setelah dimasukkan, run syntax dengan menekan Ctrl+Shift+Enter sesuai kotak chunks yang diinginkan, misalkan kotak chunks yang pertama dibawah ini ingin dapatkan matrix S.

3) Isikan contrast matrix (C) sesuai yang diinginkan di soal (Baca Konsepnya di Buku Johnson !)

4) Enjoy your day! ^_^
```{r}
######## Richard Johnson Ed. 5 p. 281 ########
x1 <- c(426,253,359,432,405,324,310,326,375,286,349,429,348,412,347,434,364,420,397)
x2 <- c(609,236,433,431,426,438,312,326,447,286,382,410,377,473,326,458,367,395,556)
x3 <- c(556,392,349,522,513,507,410,350,547,403,473,488,447,472,455,637,432,508,645)
x4 <- c(600,395,357,600,513,539,456,504,548,422,497,547,514,446,468,524,469,531,625)
x <- cbind(x1, x2, x3, x4)
n <- nrow(x)
C <- matrix(c(-1,-1,1,1,1,-1,1,-1,1,-1,-1,1), ncol = 4, byrow = TRUE) #contrast matrix, sesuaikan dengan soal
S <- cov(x)
cat("Matriks x\n\n")
x

cat("Matriks C\n\n")
C

cat("Matriks S\n\n")
S
```

Syntax di bawah ini untuk menguji Beda Rata-rata pada repeated measure
```{r}
# Uji Beda Rata-rata pada Repeated Measure (Statistic Uji T2 Hotelling's)
xbar <- apply(x, 2, mean)
p <- ncol(x) - 1
a <- .05
T2 = n * t(C %*% xbar) %*% solve(C %*% S %*% t(C)) %*% (C %*% xbar)
T2tab = p*(n-1) / (n-p) * qf(1 - a, p, n - p)

if(T2 > T2tab){
  cat(T2, ">", T2tab, "\nTolak H0")
}else{
  cat(T2, "<", T2tab,"\nGagal tolak H0")
}
```

Syntax di bawah ini untuk menghitung simultanous confidence interval untuk repeated measure
*) Abaikan warning yang muncul ketika running syntax
```{r}
# Menghitung Selang Kepercayaan
# C1 =  (miu3 + miu 4) - (miu1 + miu2) #
b = 1 #baris pada matrix C
C1 <- (C[b,1:4] %*% xbar) + c(-1,1) * (T2tab * (C[b,1:4]%*%S%*%C[b,1:4]) / n)^0.5
cat("(miu3 + miu 4) - (miu1 + miu2)\n")
cat("Selang (95%) \n", C1[1], C1[2])

# C2 =  (miu1 + miu 3) - (miu2 + miu4) #
b = 2 #baris pada matrix C
C2 <- (C[b,1:4] %*% xbar) + c(-1,1) * (T2tab * (C[b,1:4]%*%S%*%C[b,1:4]) / n)^0.5
cat("(miu1 + miu 3) - (miu2 + miu4)\n")
cat("Selang (95%) \n", C2[1], C2[2])

# C3 =  (miu1 + miu 4) - (miu2 + miu3) #
b = 3 #baris pada matrix C, menunjukkan interaksi
C3 <- (C[b,1:4] %*% xbar) + c(-1,1) * (T2tab * (C[b,1:4]%*%S%*%C[b,1:4]) / n)^0.5
cat("(miu1 + miu 4) - (miu2 + miu3)\n")
cat("Selang (95%) \n", C3[1], C3[2])
```

