---
title: "two populations dependent"
author: "muqiitsaputra"
date: "2/21/2020"
output: word_document
---

```{r setup, include=FALSE}
knitr::opts_chunk$set(echo = TRUE)
```
Langkah penggunaan syntax:
1) Masukkan data untuk masing-masing treatment/populasi ke dalam suatu matrix (input satu per satu variabel diselesaikan untuk treatment/populasi pertama, jangan zigzag)

2) Setelah dimasukkan, run syntax dengan menekan Ctrl+Shift+Enter sesuai kotak chunks yang diinginkan, misalkan kotak chunks yang pertama dibawah ini ingin dapatkan matrix Sd. 

3) Enjoy your day! ^_^
```{r}
######## Richard Johnson Ed. 5 p. 275 ########
# data pada treatment pertama 
y1 <- matrix(c(6,6,18,8,11,34,28,71,43,33,20,27,23,64,44,30,75,26,124,54,30,14), ncol = 2) 
# data pada treatment kedua
y2 <- matrix(c(25,28,36,35,15,44,42,54,34,29,39,15,13,22,29,31,64,30,64,56,20,21), ncol = 2)

d <- y1 - y2 # matrix d, selisih y1 dan y2
n <- nrow(d)
dbar <- apply(d, 2, mean)
Sd <- cov(d)
cat("Matriks treatment pertama\n\n")
y1

cat("Matriks treatment kedua\n\n")
y2

cat("Matriks d\n\n")
d

cat("Matriks dbar\n\n")
dbar

cat("Matriks Sd\n\n")
Sd
```

Syntax di bawah ini untuk menguji Beda Rata-rata 2 Populasi Dependen
```{r}
# Uji Beda Rata-rata 2 Populasi Dependen (Statistic Uji T2 Hotelling's)
p <- ncol(d)
a <- .05
T2 = n * t(dbar) %*% solve(Sd) %*% dbar
T2tab = p*(n-1) / (n-p) * qf(1 - a, p, n - p)

if(T2 > T2tab){
  cat(T2, ">", T2tab, "\nTolak H0")
}else{
  cat(T2, "<", T2tab,"\nGagal tolak H0")
}
```

Syntax di bawah ini untuk menghitung selang kepercayaan
```{r}
# Menghitung Selang Kepercayaan
ci1 <- dbar[1] + c(c(-1,1) * (T2tab * Sd[1,1] / n)^0.5)
ci2 <- dbar[2] + c(c(-1,1) * (T2tab * Sd[2,2] / n)^0.5)
cat("d1\n", d[,1], "\n\nd2\n", d[,2])
cat("\n\nSelang Delta1 (95%) \n", ci1[1], ci1[2], "\n\nSelang Delta2 (95%)\n", ci2[1], ci2[2])
```

